usr/share/texmf-texlive/tex/lambda/base/elhyph16.tex
v4y
w5abl
2wac
wa5ger
wag5o
wait5
w5al.
wam4
war4t
was4t
wa1te
wa5ver
w1b
wea5rie
weath3
wed4n
weet3
wee5v
wel4l
w1er
west3
w3ev
whi4
wi2
wil2
will5in
win4de
win4g
wir4
3wise
with3
wiz5
w4k
wl4es
wl3in
w4no
1wo2
wom1
wo5ven
w5p
wra4
wri4
writa4
w3sh
ws4l
ws4pe
w5s4t
4wt
wy4
x1a
xac5e
x4ago
xam3
x4ap
xas5
x3c2
x1e
xe4cuto
x2ed
xer4i
xe5ro
x1h
xhi2
xhil5
xhu4
x3i
xi5a
xi5c
xi5di
x4ime
xi5miz
x3o
x4ob
x3p
xpan4d
xpecto5
xpe3d
x1t2
x3ti
x1u
xu3a
xx4
y5ac
3yar4
y5at
y1b
y1c
y2ce
yc5er
y3ch
ych4e
ycom4
ycot4
y1d
y5ee
y1er
y4erf
yes4
ye4t
y5gi
4y3h
y1i
y3la
ylla5bl
y3lo
y5lu
ymbol5
yme4
ympa3
yn3chr
yn5d
yn5g
yn5ic
5ynx
y1o4
yo5d
y4o5g
yom4
yo5net
y4ons
y4os
y4ped
yper5
yp3i
y3po
y4poc
yp2ta
y5pu
yra5m
yr5ia
y3ro
yr4r
ys4c
y3s2e
ys3ica
ys3io
3ysis
y4so
yss4
ys1t
ys3ta
ysur4
y3thin
yt3ic
y1w
za1
z5a2b
zar2
4zb
2ze
ze4n
ze4p
z1er
ze3ro
zet4
2z1i
z4il
z4is
5zl
4zm
1zo
zo4m
zo5ol
zte4
4z1z2
z4zy
%%% THESE ARE THE MODERN GREEK PATTERNS
8ντ. % for the word Γκάραμοντ :-)
ω1ζ
ω1ψ
ω1ξ
ω1τ
ω1σ
ω1ρ
ω1χ
ω1π
ω1ν
ω1μ
ω1λ
ω1κ
ω1θ
ω1γ
ω1φ
ω1δ
ω1β
υ3ϋ
υ3ϊ
υ2ω
υ2ο
υ2ι
υ2ε
υ2α
υ1ζ
υ1ψ
υ1ξ
υ1τ
υ1σ
υ1ρ
υ1χ
υ1π
υ1ν
υ1μ
υ1λ
υ1κ
υ1θ
υ1γ
υ1φ
υ1δ
υ1β
σθ2μ
ρου1μ2πι
ρε1που1μ2πλ
ρ1ν2τ
ρ1μ2π
ρ1γ2κ
ο3ϋ
ο3ϊ
ο2υ
ο2ι
ο1ζ
ο1ψ
ο1ξ
ο1τ
ο1σ
ο1ρ
ο1χ
ο1π
ο1ν
ο1μ
ο1λ
ο1κ
ο1θ
ο1γ
ο1φ
ο1δ
ο1β
ντα1ν2τα
ντο1μ2πρ
μπου1ν2τρου
μπο1για1ν2τ
μπι1μ2πε
μπι1γ2κο
μπα1μ2πα
μπα1γ2κε
μπε1μ2πη
μα1ρα1μ2π
μα1ν2τε
λι1μ2πρ
λ1ν2τ
κου1μ2που
κα1ρα1μ2π
κα1μ2πι
κο1μ2πρ
ι3ω
ι3ο
ι3ε
δι4α
ι3α
ι1ζ
ι1ψ
ι1ξ
ι1τ
ι1σ
ι1ρ
ι1χ
ι1π
ι1ν
ι1μ
ι1λ
ι1κ
ι1θ
ι1γ
ι1φ
ι1δ
ι1β
η3ϋ
η3ϊ
η2υ
η1ζ
η1ψ
η1ξ
η1τ
η1σ
η1ρ
η1χ
η1π
η1ν
η1μ
η1λ
η1κ
η1θ
η1γ
η1φ
η1δ
η1β
ε2υ
ε2ι
ε3ϋ
ε3ϊ
ε1ζ
ε1ψ
ε1ξ
ε1τ
ε1σ
ε1ρ
ε1χ
ε1π
ε1ν
ε1μ
ε1λ
ε1κ
ε1θ
ε1γ
ε1φ
ε1δ
ε1β
αρα1μ2π
α2υ
α2ι
α3ϋ
α3ϊ
α1ζ
α1ψ
α1ξ
α1τ
α1σ
α1ρ
α1χ
α1π
α1ν
α1μ
α1λ
α1κ
α1θ
α1γ
α1φ
α1δ
α1β
4ζω.
4ζυ.
4ζο.
4ζι.
4ζη.
4ζε.
4ζα.
4ψω.
4ψυ.
4ψο.
4ψι.
4ψη.
4ψε.
4ψα.
4ξω.
4ξυ.
4ξο.
4ξι.
4ξη.
4ξε.
4ξα.
4ωζ.
4ωψ.
4ωξ.
4ωω.
4ωυ.
4ωτ.
4ωρ.
4ωχ.
4ωπ.
4ωο.
4ων.
4ωμ.
4ωλ.
4ωκ.
4ωθ.
4ωι.
4ωη.
4ωγ.
4ωφ.
4ωε.
4ωδ.
4ως.
4ωβ.
4ωα.
4ω.
4υζ.
4υψ.
4υξ.
4υω.
4υυ.
4υτ.
4υρ.
4υχ.
4υπ.
4υο.
4υν.
4υμ.
4υλ.
4υκ.
4υθ.
4υι.
4υη.
4υγ.
4υφ.
4υε.
4υδ.
4υς.
4υβ.
4υα.
4υ.
4τω.
4τυ.
4το.
4τι.
4τη.
4τε.
4τα.
4σω.
4συ.
4σο.
4σι.
4ση.
4σε.
4σα.
4ρω.
4ρυ.
4ρο.
4ρι.
4ρη.
4ρε.
4ρα.
4χω.
4χυ.
4χο.
4χι.
4χη.
4χε.
4χα.
4πω.
4πυ.
4πο.
4πι.
4πη.
4πε.
4πα.
4οζ.
4οψ.
4οξ.
4οω.
4ου.
4οτ.
4ορ.
4οχ.
4οπ.
4οο.
4ον.
4ομ.
4ολ.
4οκ.
4οθ.
4οι.
4οη.
4ογ.
4οφ.
4οε.
4οδ.
4ος.
4οβ.
4οα.
4ο.
4νω.
4νυ.
4νο.
4νι.
4νη.
4νε.
4να.
4μω.
4μυ.
4μο.
4μι.
4μη.
4με.
4μα.
4λω.
4λυ.
4λο.
4λι.
4λη.
4λε.
4λα.
4κω.
4κυ.
4κο.
4κι.
4κη.
4κε.
4κα.
4θω.
4θυ.
4θο.
4θι.
4θη.
4θε.
4θα.
4ιζ.
4ιψ.
4ιξ.
4ιω.
4ιυ.
4ιτ.
4ιρ.
4ιχ.
4ιπ.
4ιο.
4ιν.
4ιμ.
4ιλ.
4ικ.
4ιθ.
4ιι.
4ιη.
4ιγ.
4ιφ.
4ιε.
4ιδ.
4ις.
4ιβ.
4ια.
4ι.
4ηζ.
4ηψ.
4ηξ.
4ηω.
4ηυ.
4ητ.
4ηρ.
4ηχ.
4ηπ.
4ηο.
4ην.
4ημ.
4ηλ.
4ηκ.
4ηθ.
4ηι.
4ηη.
4ηγ.
4ηφ.
4ηε.
4ηδ.
4ης.
4ηβ.
4ηα.
4η.
4γω.
4γυ.
4γο.
4γι.
4γη.
4γε.
4γα.
4φω.
4φυ.
4φο.
4φι.
4φη.
4φε.
4φα.
4εζ.
4εψ.
4εξ.
4εω.
4ευ.
4ετ.
4ερ.
4εχ.
4επ.
4εο.
4εν.
4εμ.
4ελ.
4εκ.
4εθ.
4ει.
4εη.
4εγ.
4εφ.
4εε.
4εδ.
4ες.
4εβ.
4εα.
4ε.
4δω.
4δυ.
4δο.
4δι.
4δη.
4δε.
4δα.
4βω.
4βυ.
4βο.
4βι.
4βη.
4βε.
4βα.
4αζ.
4αψ.
4αξ.
4αω.
4αυ.
4ατ.
4αρ.
4αχ.
4απ.
4αο.
4αν.
4αμ.
4αλ.
4ακ.
4αθ.
4αι.
4αη.
4αγ.
4αφ.
4αε.
4αδ.
4ας.
4αβ.
4αα.
2ζ1ζ
2ζ1ψ
2ζ1ξ
2ζ1τ
2ζ1σ
2ζ1ρ
2ζ1χ
2ζ1π
2ζ1ν
2ζ1μ
2ζ1λ
2ζ1κ
2ζ1θ
2ζ1γ
2ζ1φ
2ζ1δ
2ζ1β
2ψ1ζ
2ψ1ψ
2ψ1ξ
2ψ1τ
2ψ1σ
2ψ1ρ
2ψ1χ
2ψ1π
2ψ1ν
2ψ1μ
2ψ1λ
2ψ1κ
2ψ1θ
2ψ1γ
2ψ1φ
2ψ1δ
2ψ1β
2ξ1ζ
2ξ1ψ
2ξ1ξ
2ξ1τ
2ξ1σ
2ξ1ρ
2ξ1χ
2ξ1π
2ξ1ν
2ξ1μ
2ξ1λ
2ξ1κ
2ξ1θ
2ξ1γ
2ξ1φ
2ξ1δ
2ξ1β
2τ1ζ
2τ1ψ
2τ1ξ
2τ1τ
2τ1χ
2τ1π
2τ1ν
2τ1μ
2τ1λ
2τ1κ
2τ1θ
2τ1γ
2τ1φ
2τ1δ
2τ1β
2σ1ζ
2σ1ψ
2σ1ξ
2σ1σ
2σ1ρ
2σ1ν
2σ1λ
2σ1δ
2σ1β
2ρ1ζ
2ρ1ψ
2ρ1ξ
2ρ1τ
2ρ1σ
2ρ1ρ
2ρ1χ
2ρ1π
2ρ1ν
2ρ1μ
2ρ1λ
2ρ1κ
2ρ1θ
2ρ1γ
2ρ1φ
2ρ1δ
2ρ1β
2χ1ζ
2χ1ψ
2χ1ξ
2χ1σ
2χ1χ
2χ1π
2χ1ν
2χ1μ
2χ1κ
2χ1θ
2χ1γ
2χ1φ
2χ1δ
2χ1β
2π1ζ
2π1ψ
2π1ξ
2π1σ
2π1χ
2π1π
2π1μ
2π1κ
2π1θ
2π1γ
2π1φ
2π1δ
2π1β
2ν1ζ
2ν1ψ
2ν1ξ
2ν1σ
2ν1ρ
2ν1χ
2ν1π
2ν1ν
2ν1μ
2ν1λ
2ν1κ
2ν1θ
2ν1γ
2ν1φ
2ν1δ
2ν1β
2μ1ζ
2μ1ψ
2μ1ξ
2μ1τ
2μ1σ
2μ1ρ
2μ1χ
2μ1μ
2μ1λ
2μ1κ
2μ1θ
2μ1γ
2μ1φ
2μ1δ
2μ1β
2λ1ζ
2λ1ψ
2λ1ξ
2λ1τ
2λ1σ
2λ1ρ
2λ1χ
2λ1π
2λ1ν
2λ1μ
2λ1λ
2λ1κ
2λ1θ
2λ1γ
2λ1φ
2λ1δ
2λ1β
2κ1ζ
2κ1ψ
2κ1ξ
2κ1σ
2κ1χ
2κ1π
2κ1ν
2κ1μ
2κ1κ
2κ1θ
2κ1γ
2κ1φ
2κ1δ
2κ1β
2θ1ζ
2θ1ψ
2θ1ξ
2θ1τ
2θ1σ
2θ1χ
2θ1π
2θ1ν
2θ1μ
2θ1κ
2θ1θ
2θ1γ
2θ1φ
2θ1δ
2θ1β
2γ1ζ
2γ1ψ
2γ1ξ
2γ1τ
2γ1σ
2γ1χ
2γ1μ
2γ1θ
2γ1γ
2γ1φ
2γ1β
2φ1ζ
2φ1ψ
2φ1ξ
2φ1σ
2φ1π
2φ1ν
2φ1μ
2φ1κ
2φ1γ
2φ1φ
2φ1δ
2φ1β
2δ1ζ
2δ1ψ
2δ1ξ
2δ1τ
2δ1σ
2δ1χ
2δ1π
2δ1ν
2δ1μ
2δ1λ
2δ1κ
2δ1θ
2δ1γ
2δ1φ
2δ1δ
2δ1β
2β1ζ
2β1ψ
2β1ξ
2β1τ
2β1σ
2β1χ
2β1ν
2β1μ
2β1κ
2β1θ
2β1φ
2β1β
}
\fi
\endinput
%End of file

%%% SECOND POSSIBILITY: SENDING EVERYTHING TO 7-BIT

% 03ca est "i, 03cb est "u
\patterns{%
w1z
w1y
w1x
w1t
w1s
w1r
w1q
w1p
w1n
w1m
w1l
w1k
w1j
w1g
w1f
w1d
w1b
u3^^^^03cb
u3^^^^03ca
u2w
u2o
u2i
u2e
u2a
u1z
u1y
u1x
u1t
u1s
u1r
u1q
u1p
u1n
u1m
u1l
u1k
u1j
u1g
u1f
u1d
u1b
sj2m
rou1m2pi
re1pou1m2pl
r1n2t
r1m2p
r1g2k
o3^^^^03cb
o3^^^^03ca
o2u
o2i
o1z
o1y
o1x
o1t
o1s
o1r
o1q
o1p
o1n
o1m
o1l
o1k
o1j
o1g
o1f
o1d
o1b
nta1n2ta
nto1m2pr
mpou1n2trou
mpo1gia1n2t
mpi1m2pe
mpi1g2ko
mpa1m2pa
mpa1g2ke
mpe1m2ph
ma1ra1m2p
ma1n2te
li1m2pr
l1n2t
kou1m2pou
ka1ra1m2p
ka1m2pi
ko1m2pr
i3w
i3o
i3e
i3a
i1z
i1y
i1x
i1t
i1s
i1r
i1q
i1p
i1n
i1m
i1l
i1k
i1j
i1g
i1f
i1d
i1b
h3^^^^03cb
h3^^^^03ca
h2u
h1z
h1y
h1x
h1t
h1s
h1r
h1q
h1p
h1n
h1m
h1l
h1k
h1j
h1g
h1f
h1d
h1b
e2u
e2i
e3^^^^03cb
e3^^^^03ca
e1z
e1y
e1x
e1t
e1s
e1r
e1q
e1p
e1n
e1m
e1l
e1k
e1j
e1g
e1f
e1d
e1b
ara1m2p
a2u
a2i
a3^^^^03cb
a3^^^^03ca
a1z
a1y
a1x
a1t
a1s
a1r
a1q
a1p
a1n
a1m
a1l
a1k
a1j
a1g
a1f
a1d
a1b
4zw.
4zu.
4zo.
4zi.
4zh.
4ze.
4za.
4yw.
4yu.
4yo.
4yi.
4yh.
4ye.
4ya.
4xw.
4xu.
4xo.
4xi.
4xh.
4xe.
4xa.
4wz.
4wy.
4wx.
4ww.
4wu.
4wt.
4wr.
4wq.
4wp.
4wo.
4wn.
4wm.
4wl.
4wk.
4wj.
4wi.
4wh.
4wg.
4wf.
4we.
4wd.
4wc.
4wb.
4wa.
4w.
4uz.
4uy.
4ux.
4uw.
4uu.
4ut.
4ur.
4uq.
4up.
4uo.
4un.
4um.
4ul.
4uk.
4uj.
4ui.
4uh.
4ug.
4uf.
4ue.
4ud.
4uc.
4ub.
4ua.
4u.
4tw.
4tu.
4to.
4ti.
4th.
4te.
4ta.
4sw.
4su.
4so.
4si.
4sh.
4se.
4sa.
4rw.
4ru.
4ro.
4ri.
4rh.
4re.
4ra.
4qw.
4qu.
4qo.
4qi.
4qh.
4qe.
4qa.
4pw.
4pu.
4po.
4pi.
4ph.
4pe.
4pa.
4oz.
4oy.
4ox.
4ow.
4ou.
4ot.
4or.
4oq.
4op.
4oo.
4on.
4om.
4ol.
4ok.
4oj.
4oi.
4oh.
4og.
4of.
4oe.
4od.
4oc.
4ob.
4oa.
4o.
4nw.
4nu.
4no.
4ni.
4nh.
4ne.
4na.
4mw.
4mu.
4mo.
4mi.
4mh.
4me.
4ma.
4lw.
4lu.
4lo.
4li.
4lh.
4le.
4la.
4kw.
4ku.
4ko.
4ki.
4kh.
4ke.
4ka.
4jw.
4ju.
4jo.
4ji.
4jh.
4je.
4ja.
4iz.
4iy.
4ix.
4iw.
4iu.
4it.
4ir.
4iq.
4ip.
4io.
4in.
4im.
4il.
4ik.
4ij.
4ii.
4ih.
4ig.
4if.
4ie.
4id.
4ic.
4ib.
4ia.
4i.
4hz.
4hy.
4hx.
4hw.
4hu.
4ht.
4hr.
4hq.
4hp.
4ho.
4hn.
4hm.
4hl.
4hk.
4hj.
4hi.
4hh.
4hg.
4hf.
4he.
4hd.
4hc.
4hb.
4ha.
4h.
4gw.
4gu.
4go.
4gi.
4gh.
4ge.
4ga.
4fw.
4fu.
4fo.
4fi.
4fh.
4fe.
4fa.
4ez.
4ey.
4ex.
4ew.
4eu.
4et.
4er.
4eq.
4ep.
4eo.
4en.
4em.
4el.
4ek.
4ej.
4ei.
4eh.
4eg.
4ef.
4ee.
4ed.
4ec.
4eb.
4ea.
4e.
4dw.
4du.
4do.
4di.
4dh.
4de.
4da.
4bw.
4bu.
4bo.
4bi.
4bh.
4be.
4ba.
4az.
4ay.
4ax.
4aw.
4au.
4at.
4ar.
4aq.
4ap.
4ao.
4an.
4am.
4al.
4ak.
4aj.
4ai.
4ah.
4ag.
4af.
4ae.
4ad.
4ac.
4ab.
4aa.
2z1z
2z1y
2z1x
2z1t
2z1s
2z1r
2z1q
2z1p
2z1n
2z1m
2z1l
2z1k
2z1j
2z1g
2z1f
2z1d
2z1b
2y1z
2y1y
2y1x
2y1t
2y1s
2y1r
2y1q
2y1p
2y1n
2y1m
2y1l
2y1k
2y1j
2y1g
2y1f
2y1d
2y1b
2x1z
2x1y
2x1x
2x1t
2x1s
2x1r
2x1q
2x1p
2x1n
2x1m
2x1l
2x1k
2x1j
2x1g
2x1f
2x1d
2x1b
2t1z
2t1y
2t1x
2t1t
2t1q
2t1p
2t1n
2t1m
2t1l
2t1k
2t1j
2t1g
2t1f
2t1d
2t1b
2s1z
2s1y
2s1x
2s1s
2s1r
2s1n
2s1l
2s1d
2s1b
2r1z
2r1y
2r1x
2r1t
2r1s
2r1r
2r1q
2r1p
2r1n
2r1m
2r1l
2r1k
2r1j
2r1g
2r1f
2r1d
2r1b
2q1z
2q1y
2q1x
2q1s
2q1q
2q1p
2q1n
2q1m
2q1k
2q1j
2q1g
2q1f
2q1d
2q1b
2p1z
2p1y
2p1x
2p1s
2p1q
2p1p
2p1m
2p1k
2p1j
2p1g
2p1f
2p1d
2p1b
2n1z
2n1y
2n1x
2n1s
2n1r
2n1q
2n1p
2n1n
2n1m
2n1l
2n1k
2n1j
2n1g
2n1f
2n1d
2n1b
2m1z
2m1y
2m1x
2m1t
2m1s
2m1r
2m1q
2m1m
2m1l
2m1k
2m1j
2m1g
2m1f
2m1d
2m1b
2l1z
2l1y
2l1x
2l1t
2l1s
2l1r
2l1q
2l1p
2l1n
2l1m
2l1l
2l1k
2l1j
2l1g
2l1f
2l1d
2l1b
2k1z
2k1y
2k1x
2k1s
2k1q
2k1p
2k1n
2k1m
2k1k
2k1j
2k1g
2k1f
2k1d
2k1b
2j1z
2j1y
2j1x
2j1t
2j1s
2j1q
2j1p
2j1n
2j1m
2j1k
2j1j
2j1g
2j1f
2j1d
2j1b
2g1z
2g1y
2g1x
2g1t
2g1s
2g1q
2g1m
2g1j
2g1g
2g1f
2g1b
2f1z
2f1y
2f1x
2f1s
2f1p
2f1n
2f1m
2f1k
2f1g
2f1f
2f1d
2f1b
2d1z
2d1y
2d1x
2d1t
2d1s
2d1q
2d1p
2d1n
2d1m
2d1l
2d1k
2d1j
2d1g
2d1f
2d1d
2d1b
2b1z
2b1y
2b1x
2b1t
2b1s
2b1q
2b1n
2b1m
2b1k
2b1j
2b1f
2b1b
}
\endinput
